臺灣新北地方法院刑事判決　　　　　　110年度簡上字第182號
上　訴　人　　
即　被　告　張軒誠


上列上訴人即被告因毀損案件，不服本院於中華民國110 年2 月
26日所為之110 年度簡字第584 號第一審簡易判決（聲請簡易判
決處刑案號：109 年度偵字第31722 號），提起上訴，本院管轄
之第二審合議庭判決如下：
    主  文
上訴駁回。
張軒誠緩刑貳年。
    事實及理由
一、本案經本院審理結果，認原審以被告張軒誠所為，係犯刑法
    第354 條之毀損罪，於審酌被告因不滿曾遭告訴人陳名緯逼
    車，且嗣後檢舉告訴人未果，因而心生不滿，以如檢察官聲
    請簡易判決處刑書所述方式毀損告訴人之租賃小客車，致該
    車美觀功能喪失，造成告訴人財產上之損失，所為實屬不該
    ，兼衡其素行、犯罪動機、目的、手段、毀損財物之種類、
    價值、智識程度、家庭經濟狀況等一切情狀後，量處拘役20
    日，並諭知如易科罰金之折算標準，核其認事用法均無違誤
    ，量刑亦屬適當，應予維持，除證據部分補充記載「被告於
    本院第二審審理時之自白」外，其餘均引用如附件所示第一
    審刑事簡易判決書（含檢察官聲請簡易判決處刑書）記載之
    事實、證據及理由。
二、被告上訴意旨略以：我認罪並已和告訴人達成和解，且履行
    完畢，希望本院從輕量刑及宣告緩刑等語。
三、惟原審就被告所犯毀損罪，係於法定刑內量處上開刑度，並
    未逾越量刑之外部界限，且業以被告之責任為基礎，敘明所
    審酌之刑法第57條各款事由，已如上述，尚無顯然失當或違
    反公平、比例及罪刑相當原則，亦未見偏執一端，致明顯失
    出失入情形，故難認原審量刑有何違法或不當之處。從而，
    被告以前詞請求從輕量刑，為無理由，應予駁回。
四、被告未曾因故意犯罪受有期徒刑以上刑之宣告，有臺灣高等
    法院被告前案紀錄表附卷可考，其因一時失慮，致罹刑章，
    嗣於本院第二審審理時坦承犯行，並與告訴人達成和解，且
    已實際給付賠償金，有該和解書在卷可參（110 年度簡上字
    第182 號卷第83頁），信其經此偵審程序及罪刑之宣告後，
    當能知所警惕，應無再犯之虞，是本院認原判決對其所宣告
    之刑，以暫不執行為適當，爰依刑法第74條第1 項第1 款規
    定，予以宣告緩刑2 年，以啟自新。
據上論斷，應依刑事訴訟法第455 條之1 第1 項、第3 項、第36
8 條、第373 條，刑法第74條第1 項第1 款，判決如主文。
本案經檢察官陳建良聲請以簡易判決處刑，檢察官邱稚宸到庭執
行職務。
中    華    民    國    110     年    10    月   28   日
                  刑事第四庭    審判長法  官  楊筑婷
 
                                      法  官  陳佳妤
 
                                      法  官  吳智勝
上列正本證明與原本無異。
不得上訴。
                                      書記官  薛力慈
中    華    民    國   110    年    10    月    28    日